【裁判字號】    98,消債更,39
【裁判日期】    981019
【裁判案由】    更生事件
【裁判全文】
臺灣士林地方法院民事裁定            98年度消債更字第39號
債  務  人  甲○○
代  理  人  陳盈潔律師
上列當事人聲請更生事件，本院裁定如下：
    主  文
債務人甲○○自中華民國九十八年十月十九日下午五時起開始更
生程序。
命司法事務官進行本件更生程序。
    理  由
一、按債務人不能清償債務或有不能清償之虞，且無擔保或無優
    先權之債務總額未逾新臺幣（下同）1,200 萬元者，於法院
    裁定開始清算程序或宣告破產前，得向法院聲請更生，觀諸
    消費者債務清理條例第3 條、第42條第1 項規定自明。次按
    ，法院開始更生程序之裁定，應載明其年、月、日、時，並
    即時發生效力。法院開始更生或清算程序後，得命司法事務
    官進行更生或清算程序，必要時得選任律師、會計師或其他
    適當之自然人或法人一人為監督人或管理人，復為同條例第
    45條第1 項、第16條所明定。
二、聲請意旨略以：伊有不能清償債務之情事，前曾於民國97年
    間以書面向最大債權金融機構即台灣土地銀行台南分行（下
    稱土地銀行）請求共同協商債務清償方案，惟因債務僅為保
    證債務，遭土地銀行退件。債務人每月收入約6 萬3,000 元
    ，扣除其個人必要支出費用約2 萬8,199 元，尚須扶養其母
    及幼女，每月扶養費用約1 萬6,045 元，又債務人債務總金
    額約121 萬1,072 元，實認有不敷清償債務之虞。債務人無
    擔保或無優先權之債務總額未逾1,200 萬元，復未經法院裁
    定開始清算程序或宣告破產，爰向本院聲請更生等語。
三、經查，債務人所主張之上開事實，業據提出前置協商退件通
    知函影本 (見本院卷第10頁）、債務人全戶戶籍謄本影本（
    見本院卷第13至14頁）、財團法人金融聯合徵信中心當事人
    綜合信用報告－債務清理條例前置協商專用債權人清冊影本
    （見本院卷第19至21頁）、財政部臺灣省北區國稅局95及96
    年度綜合所得稅各類所得資料清單影本（見本院卷第15至16
    頁）、財政部臺灣省北區國稅財產歸屬資料清單影本（見本
    院卷第17頁）、勞工保險被保險人投保資料表 (見本院卷第
    22至23頁）、債務人所有金融機構存簿封面暨內頁影本 (見
    本院卷第162 至191 頁）、薪轉帳戶存簿內頁影本（見本院
    卷第272 至274 頁）等為證，核閱屬實，堪認為真正。是以
    債務人之財產確不足履行全部債務，債務人主張有不能清償
    債務之虞，堪認為真實。此外，復查無債務人有消費者債務
    清理條例第6 條第3 項、第8 條或第46條各款所定駁回更生
    聲請之事由存在，則債務人聲請更生，應屬有據。
四、爰裁定如主文。
中    華    民    國    98    年    10    月    19    日
                  民事第一庭  法      官  李瑜娟
上為正本係照原本作成。
本件不得抗告。
中    華    民    國    98    年    10    月    19    日
                              書  記  官  周嫣蘋


司法院資訊處製作；財團法人民間司法改革基金會備份。
